臺灣高等法院臺南分院刑事判決　　　　　九十三年度上訴字第一二八號　　　潛
　　　上　訴　人　臺灣嘉義地方法院檢察署檢察官
　　　上　訴　人
　　　即　被　告　丙　○　○
　　　指定辯護人　本院公設辯護人 丑○○
右列上訴人因偽造有價證券等案件，不服臺灣嘉義地方法院九十一年度訴字第三五六
號中華民國九十二年十二月三十一日第一審判決（起訴案號：臺灣嘉義地方法院檢察
署九十一年度偵緝字第一四五號，併案案號：臺灣嘉義地方法院檢察署九十一年度偵
字第六六四五號、第八○四五號，臺灣雲林地方法院檢察署九十一年度偵字第三九一
七、四二四○、四二四二號，），提起上訴，本院判決如左：
      主      文
原判決撤銷。
丙○○共同連續意圖供行使之用，而偽造有價證券，處有期徒刑陸年。附表三、五（
編號十三至十八支票除外）所示之偽造支票、附表一所示之印章、印文、署押及遭變
造之「庚○○」、「乙○○」、「余景弘」、「翁世盟」、「楊忠郎」國民身分證上
之照片各壹張（計貳張），均沒收。
      事      實
一、丙○○或夥同王水道（業經原審法院院判處有期徒刑五年，本院駁回上訴）及年
    籍姓名不詳之成年男子，或夥同高李德（檢察官另行偵辦）及年籍姓名不詳之綽
    號「小江」成年男子共同意圖為自己不法之所有，基於變造特種文書（國民身分
    證）、有價證券、私文書並持以行使之概括犯意及常業詐欺之犯意聯絡，為下列
    變造身分證、請領支票、虛設行號進貨轉賣詐騙行為：
(一)於民國（下同）八十八年間，夥同王水道及年籍姓名不詳之成年男子，由丙○○
    出面承租嘉義市○○路八一七號房屋，虛設「益源行」，於八十八年十一月二日
    ，由該不詳姓名男子持貼有該男子照片之變造庚○○國民身分證及委由不知情第
    三人偽刻之庚○○印章，至彰化商業銀行友愛路辦事處（下稱彰化銀行），出示
    上開變造之國民身分證而行使之，致生損害於戶政管理之正確性及庚○○，並填
    具附表一編號一所示之文書，偽造庚○○之簽名及蓋用上開偽刻之印章於其上而
    偽造該些文書，持向彰化銀行申辦活期儲蓄存款帳戶（帳戶號碼0000000
    0000000號，詳如附表一編號一）而行使之，據以領得該帳戶之存摺一本
    ，致生損害於庚○○、戶政機關管理之正確性及彰化銀行對於存款戶管理之正確
    性；復於八十八年十二月三日，由該不詳姓名男子持上開變造之庚○○國民身分
    證、偽造之庚○○印章至匯通商業銀行嘉義分行（下稱匯通銀行），出示該變造
    之國民身分證而行使之，致生損害於戶政機關戶政管理之正確性及庚○○，並填
    具附表一編號二所示之文書，偽造庚○○之簽名及蓋用上開偽刻之印章於其上而
    偽造該些文書，持向匯通銀行申辦支票存款帳戶（帳戶號碼000000000
    號，詳如附表一編號二），據以領得該帳戶之存摺、提款卡及支票本，致生損害
    於庚○○及匯通銀行對於存款戶管理之正確性，該不詳姓名成年男子並將上開彰
    化銀行、匯通銀行之存摺、提款卡等物交予丙○○、王水道等人；丙○○又連續
    於八十八年十一月至十二月間，持王水道照片二張，交由與其二人有變造特種文
    書犯意聯絡之張邦鋸（年籍不詳），由張邦鋸將王水道照片換貼在余景弘、乙○
    ○之國民身分證上，而變造余景弘、乙○○之國民身分證各一張，並將該二張國
    民身分證及由不知情之第三人所偽刻之余景弘、乙○○印章各一枚交予丙○○，
 丙○○再將該些變造之國民身分證、偽刻之印章交予王水道；由王水道先於八十
    八年十二月十八日，持上開變造之乙○○國民身分證、偽造之乙○○印章至匯通
    銀行，出示該變造之國民身分證而行使之，致生損害於戶政機關戶政管理之正確
    性及乙○○，並填具附表一編號三所示之文書，偽造乙○○之簽名及蓋用上開偽
    刻之印章於其上而偽造該些文書，持向匯通銀行申辦綜合存款帳戶（帳戶號碼0
    000000000000號，詳如附表一編號三），據以領得該帳戶之存摺、
    提款卡及支票本，致生損害於乙○○及匯通銀行對於存款戶管理之正確性；王水
    道再於八十九年一月十三日，持上開變造之余景弘國民身分證、偽造之余景弘印
    章至臺灣中小企銀民雄分行（下稱臺灣企銀），出示該變造之國民身分證而行使
    之，致生損害於戶政機關戶政管理之正確性及余景弘，並填具附表一編號四所示
    之文書，偽造余景弘之簽名及蓋用上開偽刻之印章於其上而偽造該些文書，持向
    臺灣企銀申辦支票存款帳戶（帳戶號碼00000000號，詳如附表一編號四
    ），據以領得該帳戶之存摺、提款卡及支票本，致生損害於余景弘及臺灣企銀對
    於存款帳戶管理之正確性；王水道復於八十九年二月十八日，持上開變造之余景
    弘國民身分證、偽造之余景弘印章至嘉義市第一信用合作社忠孝分社（下稱第一
    信用合作社），出示該變造之國民身分證而行使之，致生損害於戶政機關戶政管
    理之正確性及余景弘，並填具附表一編號五所示之文書，偽造余景弘之簽名及蓋
    用上開偽刻之印章於其上而偽造該些文書，持向第一信用合作社申辦支票存款帳
    戶（帳戶號碼0000000號，詳如附表一編號五），據以領得該帳戶之存摺
    、提款卡及支票本，致生損害於余景弘及第一信用合作社對於存款帳戶管理之正
    確性。王水道、丙○○另雇用不知情之黃啟勳及姓名不詳之成年女子，分別擔任
    收、送貨物與會計、付款工作，丙○○對外偽稱「劉漢光」，王水道則自稱係「
    余景弘」或「阿弘」，於附表二所示之時間，或由王水道開車搭載丙○○前往、
    或由丙○○以電話聯絡附表二所示之詹黃來鳳等人，佯以正常交易貨品為餌，指
    定將貨品送至上址之「益源行」，由丙○○、王水道或黃啟勳等人點收貨品，並
    以先如期支付部分小額貨款取信廠商，嗣廠商不疑有詐，再由丙○○或王水道向
    如附表二所示之廠商購買如附表二所示價值之貨物，其中除附表二編號五向癸○
    ○購買肉排等物部分，未開票支付貨款而賒帳外，其餘附表二編號一至四、六至
    九號所示之交易，均由王水道或丙○○偽造如附表三編號一至三三及三九所示之
    支票，並將該些支票分別交予如附表二編號一至四、六至九號所示之廠商，以支
    付貨款，計詐得如附表二所示之金額，王水道、丙○○等人並以此詐得之財物為
    生活之資。王水道、丙○○二人並另偽造上開余景弘支票帳戶之支票四十張交付
    不詳姓名之人而行使之（詳附表三編號第三四至三八號、四十至七四號）。嗣王
    水道、丙○○於八十九年六月九日，即將上開所詐得之物品變賣並結束營業，旋
    即逃匿無蹤，所偽以庚○○、余景弘名義偽簽如附表三所示而交付用以支付貨款
    之上開支票，屆期均遭退票，詹黃來鳳等人催討無著，始查知上情。
(二)於八十九年間，夥同高李德及年籍姓名不詳綽號「小江」之成年男子，於八十九
    年一月下旬，將照片交由高李德及年籍姓名不詳綽號「小江」之成年男子變造翁
    世盟國民身分證及委由不知情第三人偽刻翁世盟印章，持至玉山銀行新莊分行（
    下稱玉山銀行），出示上開變造之國民身分證而行使之，致生損害於戶政管理之
    正確性及翁世盟，並填具附表一編號六所示之文書，偽造翁世盟之簽名及蓋用上
    開偽刻之印章於其上而偽造該些文書，持向玉山銀行申辦活期儲蓄存款帳戶（帳
    戶號碼0000000000000號，詳如附表一編號六）而行使之，據以領
    得該帳戶之存摺一本，致生損害於翁世盟、戶政機關管理之正確性及玉山銀行對
    於存款戶管理之正確性，旋由三人在桃園縣桃園市○○○街八號以「翁世盟」名
    義虛設「北味冷凍食品行」，以現金方式購買貨品，待建立商譽後再大量進貨並
    以俗稱人頭空白玉山銀行支票支付貨款先後向台鳳股份有限公司等詐購冷凍肉品
    （詳如附表四編號一至四），嗣上開支票退票，台鳳股份有限公司等始知上情。
(三)於九十年間，再由年籍姓名不詳之成年男子變造楊忠郎國民身分證及委由不知情
    第三人偽刻楊忠郎印章，持至高雄銀行籬仔內分行（下稱高雄銀行），出示上開
    變造之國民身分證而行使之，致生損害於戶政管理之正確性及楊忠郎，並填具附
    表一編號七所示之文書，偽造楊忠郎之簽名及蓋用上開偽刻之印章於其上而偽造
    該些文書，持向高雄銀行申辦活期儲蓄存款帳戶（帳戶號碼一○八○－六號，詳
    如附表一編號七）而行使之，據以領得該帳戶之存摺一本，致生損害於楊忠郎、
    戶政機關管理之正確性及高雄銀行對於存款戶管理之正確性；並在高雄市○○區
    ○○路五五七號以「楊忠郎」名義虛設「鮮豐冷凍食品行」，以現金方式購買貨
    品，待建立商譽後再大量進貨，並簽發偽造之高雄銀行支票支付貨款先後向遠連
    通訊科技有限公司等多人訂購冷凍商品（詳如附表四編號五至十三）。
二、案經內政部警政署刑事警察局移請臺灣嘉義地方法院檢察署檢察官偵查起訴、移
    送併案及臺灣雲林地方法院檢察署移送併案。
      理      由
一、前揭犯罪事實，迭據被告丙○○於原審偵審及本院坦白承認，核與被害人詹黃來
    鳳、寅○○、己○○、戊○○○、癸○○、壬○○、子○○、郭漢章、辛○○、
    甲○○、翁世盟等人於警訊或偵查中指述之情節相符（見警卷第二十三至五十八
    頁），並據證人即金融機關行員丁○○、王淑賢、李哲勳、黃玉葉、林金泉、吳
    長勝等人證述在卷（見警卷第二十一頁、九十年度偵字第一二四○號偵查卷第六
    十六頁至第六十七頁反面），復有存摺三本、代收簿二本、金融卡一張扣案及附
    表一所示金融機構函覆所檢附申請開戶所偽造之各項資料影本、內政部警政署（
    八九）（七）（一一）局紋字第八一一號鑑定書（見警卷第十五頁反面至十七頁
    、第六十六頁至第七十頁、九十年度偵字第一二四○號偵查卷第十九頁、第二十
    一至二十五頁、第五十二、五十三頁）、保管書一紙、估價單影本一紙、支票及
    退票理由單影本及相關金融機構回函影本與所附資料影本在卷可參（見警卷第二
    十八、三十四、三十五、四十、四十八、第八十至一○三頁、九十年度偵字第一
    二四○號偵查卷第八十二頁反面至第九十二頁、原審九十年度訴字第一三四號被
    告王水道卷第一六○至一六一頁、第一六三、一六四頁、第一六五至一六七頁、
    第一七○、一七一頁、第一七七至一七九頁、第一八一、一八二頁、第一八五頁
    、第一八七、一八八頁、第二○○至二○六頁、第二一○頁、第二七八至二七九
    頁、第二八四頁、第二八九至二九一頁、第二九六頁、第三○八頁、第三一四頁
    、第三二四至三二五頁、第三六○頁、第三七一至三七二頁、第三九一至三九三
    頁）。又公訴人雖認附表三編號三四至三八號所示五張偽造之「余景弘」支票，
    亦係用以支付被害人甲○○貨款，然經原審提示上開金融機構回函及退票理由單
    供被害人甲○○辨識結果，該五張偽造之支票並不在其列（見原審九十年訴字第
    一三四號卷第三九八至四○○頁），公訴人對此應有誤會，而如附表三編號八所
    示之支票，乃被告等人持以交付被害人戊○○○，公訴人將該張支票重複認定由
    被告等人交付被害人甲○○（見起訴書附表二編號八及編號二六所列乃同一張支
    票），亦有未洽，均予以敘明。另附表五編號十三至十八支票，被告丙○○否認
    偽造，亦無證據顯示為被告丙○○偽造，應予剔除。查被告丙○○自承因經濟不
    佳而以虛設行號為獲取金錢的方式，且進行詐騙之金額甚巨，次數亦多，顯見被
    告丙○○有以此詐騙行為為常業之故意。本件事證明確，被告丙○○犯行堪以認
    定。
二、核被告丙○○所為，係犯刑法第二百十六條行使第二百十二條變造特種文書（身
    分證）罪、行使第二百十條偽造私文書罪、刑法第二百零一條第一項偽造有價證
    券罪、第三百四十條常業詐欺罪。公訴人認應依刑法第三百三十九條第一項之詐
    欺罪處斷，尚有未洽，惟起訴之事實相同，起訴法條應予變更。被告丙○○或與
    王水道、張邦鋸及前揭年籍、姓名不詳之成年男子，或與高李德及年籍姓名不詳
    之綽號「小江」成年男子就行使變造特種文書、行使私文書犯行、偽造有價證券
    罪、常業詐欺罪犯行，有犯意聯絡及行為分擔，為共同正犯。被告等人利用不知
    情之第三者偽刻「庚○○」、「乙○○」、「余景弘」、「翁世盟」、「楊忠郎
    」之印章，與其等偽造「庚○○」、「乙○○」、「余景弘」、「翁世盟」、「
    楊忠郎」印文、署押之犯行，均屬偽造私文書犯行之部分行為，偽造私文書之低
    度行為，應為持以行使之高度行為所吸收，均不另論罪。被告等人均係利用不知
    情之人偽造「庚○○」、「乙○○」、「余景弘」、「翁世盟」、「楊忠郎」印
    章，應屬間接正犯。被告等人行使偽造有價證券之低度行為，為偽造有價證券之
    高度行為所吸收，不另論罪。行使如附表三編號一至三十四號、附表五編號所示
    偽造有價證券（編號十三至十八支票除外）使人交付證券本身價值之貨物，該行
    使有價證券行為已含有詐欺之性質，不另論常業詐欺犯行（不包含附表二編號五
    所示犯行），附此說明（最高法院二十五年上字第一八一四號、三十一年上字第
    四○九號判例參照）。被告丙○○先後多次行使變造身份證、私文書、偽造有價
    證券之犯行，時間緊接，犯罪構成要件相同，均應依刑法第五十六條之規定論以
    一罪，並依法加重其刑。所犯之上開數罪間，具方法結果之牽連關係，應從一重
    偽造有價證券罪論處。公訴人雖未就被告丙○○：附表一編號一至三及五至七
    共同行使變造特種文書及行使私文書犯行，偽造附表三編號第二三至三三號、
    三九至七四號所示之有價證券犯行提起公訴，然檢察官就犯罪事實一部起訴者，
    其效力及於全部，上述未經起訴之部分，既與前揭論罪科刑之偽造私文書、偽造
    有價證券部分，具有牽連犯或連續犯之裁判上一罪關係，已如前述，自得併予審
    理。上開事實欄（二）（三）分經臺灣嘉義地方法院檢察署及臺灣雲林地方法院
    檢察署移送併辦部分與本件有裁判上一罪關係，為起訴效力所及亦應予以併案審
    理。
三、原審予被告丙○○論罪科刑，固非無見。惟原判決未為審酌臺灣嘉義地方法院檢
    察署及臺灣雲林地方法院檢察署移送併辦部分與本件有裁判上一罪關係，予以併
    案審理，洵有違誤。公訴人及被告丙○○上訴均指摘及此，為有理由，自屬無法
    維持，應由本院撤銷改判之。爰審酌被告丙○○為一己之利，任意詐騙他人財物
    ，對於社會金融秩序與交易安全破壞甚鉅，所詐得之財物價值甚多，對被害人所
    生之損害甚重，惟本件乃被告丙○○主動向有偵查權之警員劉芬豐說明犯罪始末
    及共犯結構，始由劉芬豐追查破獲（被告丙○○嗣未接受裁判，係經通緝到案，
    尚不符合自首減輕其刑要件），及犯罪後之態度等一切情狀，量處有期徒刑六年
    ，以資儆懲。被告丙○○等人偽造如附表三、五（附表五編號十三至十八支票除
    外）所示之支票，原本雖未扣案，惟無證據證明業已滅失，應依刑法第二百零五
    條之規定宣告沒收。所偽造如附表一所示之印章、印文、署押原物、原本亦未扣
    案，但無證據證明業已滅失，應依刑法第二百十九條之規定宣告沒收。遭變造之
    庚○○、乙○○、余景弘、翁世盟、楊忠郎國民身分證上照片，係被告所有供其
    變造國民身分證所用之物，均宣告沒收。
四、公訴意旨另以：被告丙○○與共犯王水道及張邦鋸共同基於犯意聯絡，於八十九
    年一月間，由被告丙○○以新臺幣三萬元之代價，委由張邦鋸於不詳時、地，黏
    貼王水道提供之照片於蓋有偽造「內政部印」公印文之空白身分證上，並填載余
    景弘之年籍資料，而偽造「余景弘」之身分證，足生危害於余景弘及國家對於國
    民身分證管理之正確性，並由王水道持該偽造之身分證，向臺灣中小企業銀行民
    雄分行開戶，而行使該偽造身分證，因認被告丙○○與王水道、張邦鋸等人共犯
    刑法第二百十八條第一項偽造公印文罪、第二百十二條行使偽造特種文書罪嫌云
    云。然查，本件上開「余景弘」國民身分證正本，未據扣案，無從確認該國民身
    分證及其上之「內政部印」是否為偽造，公訴人亦未提出可供調查之證據以證明
    之，所指被告丙○○偽造公印文及行使偽造特種文書（國民身分證）犯行則屬不
    能證明，因公訴人認此部份與前揭論罪科刑之偽造有價證券及詐欺等犯行，有牽
    連犯之裁判上一罪關係，乃不另為無罪判決之諭知。
五、臺灣臺中地方法院檢察署移送併案（九十二年度偵字第一四五四二號）意旨：丙
    ○○與張邦琚共同意圖為自己不法所有，於民國八十五年十二月間，在台中縣大
    雅鄉○○路○段一三五號虛設「雅美室內工程用品行」，向萬兆企業有限公司
    詐購不銹鋼茶杯及茶盤（價值十萬二千八百元）向古傑錫藝有限公司詐購錫杯
    、錫罐、關公像等（價值十二萬五千八百元）向古美科技有限公司詐購空氣濾
    淨器三十五台（價值十七萬元）向大助行詐購點鈔機三台、數幣機三台（價值
    二十五萬五千元）向飛樂股份有限公司詐購洗地機二台（價值十二萬元）向
    銘協機械有限公司詐購封口機三台（價值十二萬六千元）。得手後將騙得之物變
    賣脫手，得款朋分。八十六年一月九日上午十一時三十分在臺中市○○路一巷四
    十六弄八號查獲丙○○，並起出洗地機二台、封口機三台，當日中午十二時十分
    許在臺中市西屯區大河里莒光二巷二十八號起出茶具組二十四箱、茶杯九十六只
    、白金對杯八十四只、點鈔機二台、數幣機二台，當日下午一時四十五分許，在
    臺中市○○路一之二巷五弄二號起出錫杯禮盒一盒、錫罐四個、關公像一座。認
    丙○○涉犯刑法第三百三十九條第一項罪嫌，與上開論罪科刑部分具有連續犯之
    裁判上一罪關係，請求併案審理云云。然此部分併辦之犯罪事實乃被告於八十五
    年間所涉之詐欺罪嫌，與本件犯罪時點，業已相隔近四年之久，且係被告曾犯偽
    造有價證券罪，經法院判處有期徒刑六年十月，於八十六年三月十日押，於八
    十六年九月三十日保外就醫後，所犯之罪，尚難認被告係基於概括犯意為之，與
    本件有連續犯之裁判上一罪關係，自應退由檢察官再行偵辦。又臺灣雲林地方法
    院檢察署雖又以：被告又於九十一年偽稱係李再富於臺灣高雄地方法院檢察署應
    訊，並以李再富名義具保停止羈押獲准，因認此部分犯有偽造文書罪移送併辦。
    第查：此部分顯係被告到案後，另行起意所為，且與上開其偽造文書有罪部分之
    犯罪態樣不同，亦難認有裁判上一罪之關係，此部分亦應由檢察官另行偵查處理
    。
據上論斷，應依刑事訴訟法第三百六十九條第一項前段、第三百六十四條、第二百九
十九條第一項前段、第三百條，刑法第二十八條、第五十六條、第二百零一條第一項
、第二百零五條、第二百十六條、第二百十條、第二百十二條、第二百十九條、第三
百四十條、第五十五條，罰金罰鍰提高標準條例第一條前段，判決如主文。
本案經檢察官曾顯智到庭執行職務。
中  華  民  國      九十三      年        五        月        五        日
                                臺灣高等法院臺南分院刑事第一庭
                                    審判長法官  黃    崑    宗
                                          法官  田    平    安
                                          法官  蔡    長    林
右正本證明與原本無異。
如不服本判決，應於判決送達後十日內向本院提出上訴狀，其未敘述理由者並應於提
出上訴狀後十日內向本院補提理由書（應附繕本）。
                                    法院書記官  李    培    薇
中  華  民  國      九十三      年     五        月        五        日
附錄本案論罪科刑法條全文：
刑法第二百零一條：
  意圖供行使之用，而偽造、變造公債票，公司股票或其他有價證券者，處三年以上
十年以下有期徒刑，得併三千元以下罰金。
行使偽造、變造之公債票、公司股票或其他有價證券或意圖供行使之用收集或交付於
人者，處一年以上七年以下有期徒刑，得併科三千元以下罰金。
刑法第二百十條：
  偽造、變造私文書，足以生損害於公眾或他人者，處五年以下有期徒刑。
刑法第二百十二條：
  偽造、變造護照、旅券、免許證、特許證及關於品行、能力、服務或其他相類之證
書、介紹書，足以生損害於公眾或他人者，處一年以下有期徒刑，拘役或三百元以下
罰金。
刑法第二百十六條：
  行使第二百十條至第二百十五條之文書者，依偽造、變造文書或登載不實事項或使
登載不實事項之規定處斷。
刑法第三百四十條：
  以犯前條之罪為常業者，處一年以上七年以下有期徒刑，得併科五千元以下罰金。
附表一：
┌──┬────┬──────┬──────┬───┬─────┬───┐
│編號│時    間│金 融 機 構 │帳號        │戶名  │填具文書  │署押  │
├──┼────┼──────┼──────┼───┼─────┼───┤
│一  │88.11.02│彰化商業銀行│0000000-000 │庚○○│業務往來申│印文２│
│    │        │友愛路辦事處│            │      │請書、印鑑│簽名２│
│    │        │            │            │      │卡暨客戶資│印章１│
│    │        │            │            │      │料卡      │      │
├──┼────┼──────┼──────┼───┼─────┼───┤
│二  │88.12.03│匯通商業銀行│000-000000  │庚○○│支票存款開│印文１│
│    │        │            │            │      │戶申請書暨│簽名１│
│    │        │            │            │      │往來約定書│印章同│
│    │        │            │            │      │          │上    │
├──┼────┼──────┼──────┼───┼─────┼───┤
│三  │88.12.18│匯通商業銀行│000000000000│乙○○│存款相關服│印文４│
│    │        │            │2           │      │務性業務申│簽名２│
│    │        │            │            │      │請書、存款│印章１│
│    │        │            │            │      │印鑑卡    │      │
└──┴────┴──────┴──────┴───┴─────┴───┘
┌──┬────┬──────┬──────┬───┬─────┬───┐
│    │89.01.13│台灣中小企業│00000000    │余景弘│支票存款約│印文１│
│四  │        │銀行民雄分行│            │      │定書      │簽名１│
│    │        │            │            │      │          │印章１│
├──┼────┼──────┼──────┼───┼─────┼───┤
│五  │89.02.18│嘉義市第一信│00000-00    │余景弘│支票存款開│印文３│
│    │        │用合作社    │            │      │戶申請書、│簽名２│
│    │        │            │            │      │存款印鑑卡│印章同│
│    │        │            │            │      │、支票存款│上    │
│    │        │            │            │      │往來約定書│      │
├──┼────┼──────┼──────┼───┼─────┼───┤
│六  │89.01   │玉山商業銀行│000000000000│翁世盟│支票存款開│印文３│
│    │        │新莊分行    │-3          │      │戶申請書、│簽名２│
│    │        │            │            │      │存款印鑑卡│印章同│
│    │        │            │            │      │、支票存款│上    │
│    │        │            │            │      │往來約定書│      │
└──┴────┴──────┴──────┴───┴─────┴───┘
┌──┬────┬──────┬──────┬───┬─────┬───┐
│七  │89.01   │高雄銀行籬仔│1080-6      │楊忠郎│支票存款開│印文３│
│    │        │內分行      │-3          │      │戶申請書、│簽名２│
│    │        │            │            │      │存款印鑑卡│印章同│
│    │        │            │            │      │、支票存款│上    │
│    │        │            │            │      │往來約定書│      │
└──┴────┴──────┴──────┴───┴─────┴───┘
附表二：
┌──┬────┬─────────┬─────┬──────┬────┐
│編號│時    間│地點              │詐得財物  │簽發支票    │被害人  │
│    │        │                  │被害金額  │            │        │
├──┼────┼─────────┼─────┼──────┼────┤
│一  │89.2月起│高雄縣鳥松鄉○○路│礦泉水    │附表三編號一│詹黃來鳳│
│    │        │214巷2弄4之1號    │354490元  │至五及三九支│        │
│    │        │                  │          │          票│        │
├──┼────┼─────────┼─────┼──────┼────┤
│二  │89.5月起│嘉義縣新港鄉菜公村│神桌      │附表三編號六│寅○○  │
│    │        │菜公厝25之18號    │75000元   │支票        │        │
└──┴────┴─────────┴─────┴──────┴────┘
┌──┬────┬─────────┬─────┬──────┬────┐
│三  │89.06.04│嘉義縣新港鄉中洋村│冷凍豬肉  │附表三編號七│己○○  │
│    │        │後子仔22之7號     │156000元  │支票        │        │
├──┼────┼─────────┼─────┼──────┼────┤
│四  │89.5月初│嘉義縣新港鄉菜公村│鰻魚      │附表三編號八│戊○○○│
│    │        │菜公厝16號        │356500元  │至十支票    │        │
├──┼────┼─────────┼─────┼──────┼────┤
│五  │89.05.15│嘉義縣竹崎鄉番仔潭│肉排      │未交付支票  │癸○○  │
│    │        │10鄰18之3號       │128400元  │            │        │
├──┼────┼─────────┼─────┼──────┼────┤
│六  │89.05.13│雲林縣水林鄉灣西村│蒲燒鰻    │附表三編號十│壬○○  │
│    │起      │後湖21號          │457000元  │一至十四支票│        │
├──┼────┼─────────┼─────┼──────┼────┤
│七  │89.5月起│台南縣下營鄉茅港村│海產加工食│附表三編號十│子○○  │
│    │        │730號             │品        │五至十七支票│        │
│    │        │                  │629000元  │            │        │
├──┼────┼─────────┼─────┼──────┼────┤
│八  │89.05.10│嘉義縣中埔鄉富收村│肉鬆食品  │附表三編號十│郭漢章  │
│    │起      │庄內9號           │102000元  │八支票      │        │
┌──┬────┬─────────┬─────┬──────┬────┐
│九  │89.4月起│台南市○○路○段200│冷凍食品  │附表三編號十│甲○○  │
│    │        │巷9弄19號4樓      │0000000元 │九至三三支票│        │
│    │        │                  │起訴書誤為│            │        │
│    │        │                  │0000000元 │            │        │
└──┴────┴─────────┴─────┴──────┴────┘
附表三：
┌──┬───┬──────┬─────┬─────────┬─────┐
│編號│發票人│付  款  人  │支票號碼  │票面金額（新台幣）│發票日    │
├──┼───┼──────┼─────┼─────────┼─────┤
│一  │余景弘│台灣中小企銀│AT0000000 │66600             │89.07.10  │
├──┼───┼──────┼─────┼─────────┼─────┤
│二  │余景弘│台灣中小企銀│AT0000000 │46000             │89.06.10  │
├──┼───┼──────┼─────┼─────────┼─────┤
│三  │余景弘│台灣中小企銀│AY0000000 │68100             │89.06.20  │
├──┼───┼──────┼─────┼─────────┼─────┤
│四  │余景弘│台灣中小企銀│AT0000000 │45000             │89.07.15  │
└──┴───┴──────┴─────┴─────────┴─────┘
┌──┬───┬──────┬─────┬─────────┬─────┐
│五  │余景弘│台灣中小企銀│AT0000000 │60300             │89.06.30  │
├──┼───┼──────┼─────┼─────────┼─────┤
│六  │余景弘│台灣中小企銀│AT0000000 │75000             │89.06.20  │
├──┼───┼──────┼─────┼─────────┼─────┤
│七  │余景弘│台灣中小企銀│AT0000000 │156000            │89.06.09  │
├──┼───┼──────┼─────┼─────────┼─────┤
│八  │余景弘│台灣中小企銀│AT0000000 │160000            │89.06.09  │
├──┼───┼──────┼─────┼─────────┼─────┤
│九  │余景弘│台灣中小企銀│AT0000000 │86500             │89.06.10  │
├──┼───┼──────┼─────┼─────────┼─────┤
│十  │余景弘│台灣中小企銀│AT0000000 │110000            │89.06.09  │
├──┼───┼──────┼─────┼─────────┼─────┤
│十一│余景弘│台灣中小企銀│AT0000000 │156000            │89.06.13  │
├──┼───┼──────┼─────┼─────────┼─────┤
│十二│余景弘│台灣中小企銀│AT0000000 │95000             │89.06.19  │
├──┼───┼──────┼─────┼─────────┼─────┤
│十三│余景弘│台灣中小企銀│AT0000000 │111000            │89.06.11  │
└──┴───┴──────┴─────┴─────────┴─────┘
┌──┬───┬──────┬─────┬─────────┬─────┐
│十四│余景弘│台灣中小企銀│AT0000000 │95000             │不詳      │
├──┼───┼──────┼─────┼─────────┼─────┤
│十五│余景弘│台灣中小企銀│AT0000000 │289000            │89.06.18  │
├──┼───┼──────┼─────┼─────────┼─────┤
│十六│余景弘│台灣中小企銀│AT0000000 │159600            │89.06.22  │
├──┼───┼──────┼─────┼─────────┼─────┤
│十七│余景弘│台灣中小企銀│AT0000000 │180000            │89.06.12  │
├──┼───┼──────┼─────┼─────────┼─────┤
│十八│余景弘│台灣中小企銀│AT0000000 │102000            │89.06.10  │
├──┴───┴──────┴─────┴─────────┴─────┤
│被害人為甲○○且已起訴之部分：                                        │
├──┬───┬──────┬─────┬─────────┬─────┤
│十九│余景弘│台灣中小企銀│AT0000000 │190000            │89.06.10  │
├──┼───┼──────┼─────┼─────────┼─────┤
│二十│余景弘│台灣中小企銀│AT0000000 │205000            │89.06.13  │
├──┼───┼──────┼─────┼─────────┼─────┤
│二一│余景弘│台灣中小企銀│AT0000000 │337500            │89.06.09  │
└──┴───┴──────┴─────┴─────────┴─────┘
┌──┬───┬──────┬─────┬─────────┬─────┐
│二二│余景弘│台灣中小企銀│AT0000000 │140000            │89.06.21  │
├──┼───┼──────┼─────┼─────────┼─────┤
│二三│余景弘│台灣中小企銀│AT0000000 │47210             │89.06.19  │
├──┴───┴──────┴─────┴─────────┴─────┤
│被害人為甲○○，但公訴人未起訴之部分：                                │
├──┬───┬──────┬─────┬─────────┬─────┤
│二四│余景弘│台灣中小企銀│AT0000000 │32500             │89.06.23  │
├──┼───┼──────┼─────┼─────────┼─────┤
│二五│余景弘│台灣中小企銀│AT0000000 │96800             │89.06.20  │
├──┼───┼──────┼─────┼─────────┼─────┤
│二六│余景弘│台灣中小企銀│AT0000000 │330000            │89.06.09  │
├──┼───┼──────┼─────┼─────────┼─────┤
│二七│余景弘│台灣中小企銀│AT0000000 │320000            │89.06.14  │
├──┼───┼──────┼─────┼─────────┼─────┤
│二八│余景弘│台灣中小企銀│AT0000000 │119290            │89.06.17  │
├──┼───┼──────┼─────┼─────────┼─────┤
│二九│余景弘│台灣中小企銀│AT0000000 │17000             │89.06.15  │
└──┴───┴──────┴─────┴─────────┴─────┘
┌──┬───┬──────┬─────┬─────────┬─────┐
│三十│余景弘│台灣中小企銀│AT0000000 │89200             │89.06.18  │
├──┼───┼──────┼─────┼─────────┼─────┤
│三一│余景弘│台灣中小企銀│AT0000000 │138500            │89.06.16  │
├──┼───┼──────┼─────┼─────────┼─────┤
│三二│余景弘│台灣中小企銀│AT0000000 │234000            │89.06.15  │
├──┼───┼──────┼─────┼─────────┼─────┤
│三三│余景弘│台灣中小企銀│AT0000000 │397400            │89.06.09  │
├──┴───┴──────┴─────┴─────────┴─────┤
│公訴人誤認被害人為甲○○，且已起訴之部分：                            │
├──┬───┬──────┬─────┬─────────┬─────┤
│三四│余景弘│台灣中小企銀│AT0000000 │108000            │89.06.09  │
├──┼───┼──────┼─────┼─────────┼─────┤
│三五│余景弘│台灣中小企銀│AT0000000 │96800             │89.06.20  │
├──┼───┼──────┼─────┼─────────┼─────┤
│三六│余景弘│台灣中小企銀│AT0000000 │66000             │89.06.15  │
├──┼───┼──────┼─────┼─────────┼─────┤
│三七│余景弘│台灣中小企銀│AT0000000 │51652             │89.06.09  │
└──┴───┴──────┴─────┴─────────┴─────┘
┌──┬───┬──────┬─────┬─────────┬─────┐
│三八│余景弘│台灣中小企銀│AT0000000 │163500            │89.06.11  │
├──┴───┴──────┴─────┴─────────┴─────┤
│公訴人未起訴之部分：                                                  │
├──┬───┬──────┬─────┬─────────┬─────┤
│三九│庚○○│匯通商業銀行│AS0000000 │68490             │不詳      │
├──┼───┼──────┼─────┼─────────┼─────┤
│四十│余景弘│台灣中小企銀│AT0000000 │42000             │89.06.12  │
├──┼───┼──────┼─────┼─────────┼─────┤
│四一│余景弘│台灣中小企銀│AT0000000 │122300            │89.06.23  │
├──┼───┼──────┼─────┼─────────┼─────┤
│四二│余景弘│台灣中小企銀│AT0000000 │4500              │89.05.30  │
├──┼───┼──────┼─────┼─────────┼─────┤
│四三│余景弘│台灣中小企銀│AT0000000 │27385             │89.06.11  │
├──┼───┼──────┼─────┼─────────┼─────┤
│四四│余景弘│台灣中小企銀│AT0000000 │6000              │89.06.07  │
├──┼───┼──────┼─────┼─────────┼─────┤
│四五│余景弘│台灣中小企銀│AT0000000 │34500             │89.06.10  │
└──┴───┴──────┴─────┴─────────┴─────┘
┌──┬───┬──────┬─────┬─────────┬─────┐
│四六│余景弘│台灣中小企銀│AT0000000 │26000             │89.06.08  │
├──┼───┼──────┼─────┼─────────┼─────┤
│四七│余景弘│台灣中小企銀│AT0000000 │30000             │89.06.10  │
├──┼───┼──────┼─────┼─────────┼─────┤
│四八│余景弘│台灣中小企銀│AT0000000 │20200             │89.06.10  │
├──┼───┼──────┼─────┼─────────┼─────┤
│四九│余景弘│台灣中小企銀│AT0000000 │24000             │89.06.10  │
├──┼───┼──────┼─────┼─────────┼─────┤
│五十│余景弘│台灣中小企銀│AT0000000 │53622             │89.06.05  │
├──┼───┼──────┼─────┼─────────┼─────┤
│五一│余景弘│台灣中小企銀│AT0000000 │6900              │89.06.05  │
├──┼───┼──────┼─────┼─────────┼─────┤
│五二│余景弘│台灣中小企銀│AT0000000 │38500             │89.06.08  │
├──┼───┼──────┼─────┼─────────┼─────┤
│五三│余景弘│台灣中小企銀│AT0000000 │20000             │89.05.25  │
├──┼───┼──────┼─────┼─────────┼─────┤
│五四│余景弘│台灣中小企銀│AT0000000 │51000             │89.06.08  │
└──┴───┴──────┴─────┴─────────┴─────┘
┌──┬───┬──────┬─────┬─────────┬─────┐
│五五│余景弘│台灣中小企銀│AT0000000 │90780             │89.06.13  │
├──┼───┼──────┼─────┼─────────┼─────┤
│五六│余景弘│台灣中小企銀│AT0000000 │20580             │89.06.15  │
├──┼───┼──────┼─────┼─────────┼─────┤
│五七│余景弘│台灣中小企銀│AT0000000 │7000              │89.06.15  │
├──┼───┼──────┼─────┼─────────┼─────┤
│五八│余景弘│台灣中小企銀│AT0000000 │18600             │89.06.15  │
├──┼───┼──────┼─────┼─────────┼─────┤
│五九│余景弘│台灣中小企銀│AT0000000 │118935            │89.06.15  │
├──┼───┼──────┼─────┼─────────┼─────┤
│六十│余景弘│台灣中小企銀│AT0000000 │69490             │89.06.15  │
├──┼───┼──────┼─────┼─────────┼─────┤
│六一│余景弘│台灣中小企銀│AT0000000 │67200             │89.06.15  │
├──┼───┼──────┼─────┼─────────┼─────┤
│六二│余景弘│台灣中小企銀│AT0000000 │89000             │89.06.15  │
├──┼───┼──────┼─────┼─────────┼─────┤
│六三│余景弘│台灣中小企銀│AT0000000 │31500             │89.06.15  │
└──┴───┴──────┴─────┴─────────┴─────┘
┌──┬───┬──────┬─────┬─────────┬─────┐
│六四│余景弘│台灣中小企銀│AT0000000 │30000             │89.06.15  │
├──┼───┼──────┼─────┼─────────┼─────┤
│六五│余景弘│台灣中小企銀│AT0000000 │174000            │89.06.15  │
├──┼───┼──────┼─────┼─────────┼─────┤
│六六│余景弘│台灣中小企銀│AT0000000 │54000             │89.06.16  │
├──┼───┼──────┼─────┼─────────┼─────┤
│六七│余景弘│台灣中小企銀│AT0000000 │42000             │89.06.15  │
├──┼───┼──────┼─────┼─────────┼─────┤
│六八│余景弘│台灣中小企銀│AT0000000 │30000             │89.06.19  │
├──┼───┼──────┼─────┼─────────┼─────┤
│六九│余景弘│台灣中小企銀│AT0000000 │36000             │89.06.22  │
├──┼───┼──────┼─────┼─────────┼─────┤
│七十│余景弘│台灣中小企銀│AT0000000 │22500             │89.06.22  │
├──┼───┼──────┼─────┼─────────┼─────┤
│七一│余景弘│台灣中小企銀│AT0000000 │39000             │89.06.20  │
├──┼───┼──────┼─────┼─────────┼─────┤
│七二│余景弘│台灣中小企銀│AT0000000 │103436            │89.06.20  │
└──┴───┴──────┴─────┴─────────┴─────┘
┌──┬───┬──────┬─────┬─────────┬─────┐
│七三│余景弘│台灣中小企銀│AT0000000 │136500            │89.06.25  │
├──┼───┼──────┼─────┼─────────┼─────┤
│七四│余景弘│台灣中小企銀│AT0000000 │48500       │89.06.26  │
└──┴───┴──────┴─────┴─────────┴─────┘
附表四：
┌──┬────┬─────────┬─────┬──────┬────┐
│編號│時    間│地點及冒用商號名稱│詐得財物  │簽發支票    │被害人  │
│    │        │                  │被害金額  │            │        │
├──┼────┼─────────┼─────┼──────┼────┤
│一  │89.7月起│北味冷凍食品行    │冷凍羊牛肉│附表四編號一│台鳳股份│
│    │        │                  │170005元  │至三支票    │有限公司│
│    │        │                  │          │            │        │
├──┼────┼─────────┼─────┼──────┼────┤
│二  │89.7月起│北味冷凍食品行    │冷凍羊牛肉│附表四編號二│豪漢國際│
│    │        │                  │441865元  │至九及十三支│有限公司│
│    │        │                  │          │票          │        │
└──┴────┴─────────┴─────┴──────┴────┘
┌──┬────┬─────────┬─────┬──────┬────┐
│三  │89.7月起│北味冷凍食品行    │冷凍羊牛肉│附表四編號十│聯管貿易│
│    │        │                  │0000000元 │、十一、十四│有限公司│
│    │        │                  │          │支票        │        │
├──┼────┼─────────┼─────┼──────┼────┤
│四  │89.7月起│北味冷凍食品行    │冷凍羊牛肉│附表四編號十│豪漢鑫國│
│    │        │                  │749275元  │二、十五支票│際公司  │
├──┼────┼─────────┼─────┼──────┼────┤
│五  │90.12月 │詳豐冷凍食品行    │監視器材  │附表四編號十│遠連通訊│
│    │        │                  │ 60000元  │六支票      │科技公司│
├──┼────┼─────────┼─────┼──────┼────┤
│六  │90.11月 │詳豐冷凍食品行    │海產一批  │貨款尚未支付│雋林企業│
│    │        │                  │138150元  │            │有限公司│
├──┼────┼─────────┼─────┼──────┼────┤
│七  │90.10月 │詳豐冷凍食品行    │各式塑膠袋│附表四編號十│益昌塑膠│
│    │        │                  │86000元   │七支票      │加工廠  │
├──┼────┼─────────┼─────┼──────┼────┤
│八  │90.12月 │詳豐冷凍食品行    │海產一批  │事後取回海產│震恆企業│
│    │        │                  │22740元   │            │有限公司│
┌──┬────┬─────────┬─────┬──────┬────┐
│九  │90.11月 │詳豐冷凍食品行    │薯條一批  │貨款尚未支付│欣柏國際│
│    │        │                  │40008元   │            │有限公司│
├──┼────┼─────────┼─────┼──────┼────┤
│十  │90.11月 │詳豐冷凍食品行    │保麗龍紙盒│貨款尚未支付│永順賢保│
│    │        │                  │20000元   │            │麗龍公司│
├──┼────┼─────────┼─────┼──────┼────┤
│十一│90.11月 │詳豐冷凍食品行    │肉一批  │附表四編號十│劉三喜  │
│    │        │                  │360000元  │八、十九支票│        │
├──┼────┼─────────┼─────┼──────┼────┤
│十二│90.12月 │詳豐冷凍食品行    │電子秤十台│貨款尚未支付│甲正衡製│
│    │        │                  │52000元   │            │造公司  │
├──┼────┼─────────┼─────┼──────┼────┤
│十三│90.12月 │詳豐冷凍食品行    │各式袋子  │貨款尚未支付│順輝麻袋│
│    │        │                  │95461元   │            │行      │
└──┴────┴─────────┴─────┴──────┴────┘
附表五
┌──┬───┬──────┬─────┬─────────┬─────┐
│編號│發票人│付  款  人  │支票號碼  │票面金額（新台幣）│發票日    │
├──┼───┼──────┼─────┼─────────┼─────┤
│一  │翁世盟│玉山商業銀行│AE0000000 │560,000           │89.11.20  │
│    │      │新莊分行    │          │                  │          │
├──┼───┼──────┼─────┼─────────┼─────┤
│二  │翁世盟│玉山商業銀行│AE0000000 │561,780           │89.11.25  │
│    │      │新莊分行    │          │                  │          │
├──┼───┼──────┼─────┼─────────┼─────┤
│三  │翁世盟│玉山商業銀行│AE0000000 │578,225           │89.10.25  │
│    │      │新莊分行    │          │                  │          │
├──┼───┼──────┼─────┼─────────┼─────┤
│四  │翁世盟│玉山商業銀行│AE0000000 │1882,335          │89.10.7   │
│    │      │新莊分行    │          │                  │          │
├──┼───┼──────┼─────┼─────────┼─────┤
│五  │翁世盟│玉山商業銀行│AE0000000 │208,000           │89.10.16  │
│    │      │新莊分行    │          │                  │          │
└──┴───┴──────┴─────┴─────────┴─────┘
┌──┬───┬──────┬─────┬─────────┬─────┐
│六  │翁世盟│玉山商業銀行│AE0000000 │663,840           │89.10.5   │
│    │      │新莊分行    │          │                  │          │
├──┼───┼──────┼─────┼─────────┼─────┤
│七  │翁世盟│玉山商業銀行│AE0000000 │420,000           │89.10.11  │
│    │      │新莊分行    │          │                  │          │
├──┼───┼──────┼─────┼─────────┼─────┤
│八  │翁世盟│玉山商業銀行│AE0000000 │585,360           │89.10.20  │
│    │      │新莊分行    │          │                  │          │
├──┼───┼──────┼─────┼─────────┼─────┤
│九  │翁世盟│玉山商業銀行│AE0000000 │363,530           │89.10.15  │
│    │      │新莊分行    │          │                  │          │
├──┼───┼──────┼─────┼─────────┼─────┤
│十  │翁世盟│玉山商業銀行│AE0000000 │127,700           │89.10.5   │
│    │      │新莊分行    │          │                  │          │
├──┼───┼──────┼─────┼─────────┼─────┤
│十一│翁世盟│玉山商業銀行│AE0000000 │422,280           │89.10.25  │
│    │      │新莊分行    │          │                  │          │
└──┴───┴──────┴─────┴─────────┴─────┘
┌──┬───┬──────┬─────┬─────────┬─────┐
│十二│翁世盟│玉山商業銀行│AE0000000 │606,775           │89.10.11  │
│    │      │新莊分行    │          │                  │          │
├──┼───┼──────┼─────┼─────────┼─────┤
│十三│苗清琴│匯通商業銀行│AC0000000 │318,600           │89.10.20  │
│    │      │民生分行    │          │                  │          │
├──┼───┼──────┼─────┼─────────┼─────┤
│十四│苗清琴│匯通商業銀行│AC0000000 │389,500           │89.10.20  │
│    │      │民生分行    │          │         │          │
├──┼───┼──────┼─────┼─────────┼─────┤
│十五│苗清琴│匯通商業銀行│AC0000000 │142,500           │89.10.15  │
│    │      │民生分行    │          │                  │          │
├──┼───┼──────┼─────┼─────────┼─────┤
│十六│爽口企│高新銀行    │KS0000000 │ 60,000           │91.01.30  │
│    │業有限│台北分行    │          │                  │          │
│    │公  司│            │          │                  │          │
│    │陳永川│            │          │                  │          │
└──┴───┴──────┴─────┴─────────┴─────┘
┌──┬───┬──────┬─────┬─────────┬─────┐
│十七│爽口企│高新銀行    │KS0000000 │ 30,000           │91.01.30  │
│    │業有限│台北分行    │          │                  │          │
│    │公  司│            │          │                  │          │
│    │陳永川│            │          │                  │          │
├──┼───┼──────┼─────┼─────────┼─────┤
│十八│爽口企│高新銀行    │KS0000000 │195,000           │90.12.31  │
│    │業有限│台北分行    │          │                  │          │
│    │公  司│            │          │                  │          │
│    │陳永川│            │          │                  │          │
├──┼───┼──────┼─────┼─────────┼─────┤
│十九│楊忠郎│高雄銀行籬仔│0000000   │140,000           │91.01.10  │
│    │      │內分行      │          │                  │          │
└──┴───┴──────┴─────┴─────────┴─────┘
